臺灣嘉義地方法院刑事判決
111年度簡上字第82號
上  訴  人  臺灣嘉義地方檢察署檢察官
被      告  鍾瑞霖


上列上訴人因被告公共危險案件，不服本院中華民國111年5月31
日111年度嘉簡字第446號第一審刑事簡易判決（起訴案號：110
年度偵字第10989號），提起上訴，本院管轄之第二審合議庭判
決如下：
    主  文
原判決撤銷。
鍾瑞霖犯失火燒燬現供人使用之住宅罪，處拘役拾日，如易科罰
金，以新臺幣壹仟元折算壹日。
    犯罪事實及理由
一、上訴得明示僅就判決之刑、沒收或保安處分一部為之。刑事
    訴訟法第348條第3項定有明文。而為尊重當事人設定攻防之
    範圍，並減輕上訴審審理之負擔，容許上訴權人僅針對刑、
    沒收或保安處分一部提起上訴，其未表明上訴之認定犯罪事
    實部分，則不在第二審之審判範圍。如為數罪併罰之案件，
    亦得僅針對各罪之刑、沒收、保安處分或對併罰所定之應執
    行刑、沒收、保安處分，提起上訴，其效力不及於原審所認
    定之各犯罪事實，此部分犯罪事實不在上訴審審查範圍（11
    0年6月16日修正理由參照）。本案檢察官僅就原判決所處之
    刑部分提起上訴，業經本院與檢察官確認在卷（本院卷第68
    頁），是原判決關於犯罪事實部分，不在本院審理範圍。
二、本案判決書關於犯罪事實、證據及除量刑之理由外，均引用
    原審判決書之記載（如附件）。
三、檢察官因被害人黃莠蓁、鄭勝雄之請求提起上訴，上訴意旨
    略以：被告鍾瑞霖於本案火災發生後，至今均無誠意與被害
    人商談和解並加以賠償，原審僅判處被告有期徒刑2月，量
    刑太輕。請將原判決撤銷，更為適當合法之判決等語。
四、經查：
　㈠原審認被告犯失火燒燬現供人使用之住宅罪，事證明確，而
    予以論罪科刑，固非無見。惟刑事審判旨在實現刑罰權之分
    配正義，故法院對於有罪被告之科刑，應符合罰刑相當之原
    則，使輕重得宜，罰當其罪，此所以刑法第57條明定科刑時
    ，應以行為人之責任為基礎，並審酌一切情狀，尤應注意該
    條所列10款事項，以為科刑輕重之標準，而行為人犯罪後之
    態度，乃刑法第57條第10款明定為法院科刑時應審酌注意之
    事項之一，是行為人犯後態度，攸關於法院判決量刑之審酌
    。
　㈡被告於本院審理時，業已與被害人均達成調解，同意賠償被
    害人黃秀蓁、鄭勝雄、田寶祥各新臺幣120萬元、15萬元、1
    50萬元，並約定分期給付損害賠償之時程，有本院調解筆錄
    在卷可查（本院卷第63、64頁），並經被害人黃秀蓁、鄭勝
    雄於本院審理中均表示：因已和解，對刑度無意見等語；被
    害人田寶祥陳稱：本案已和解，對刑度沒有意見。被告在調
    解時，很有誠意賠償，與先前態度已有不同，希望對被告從
    輕量刑等語（本院卷第73頁）。上述被告積極彌補其犯罪所
    生損害之犯後態度，為原審量刑時所未及審酌，原判決之量
    刑，容有未洽。檢察官為被告之不利益上訴，並以前詞指摘
    原判決量刑過輕，與被告業與被害人均達成調解之情形不合
    ，其上訴應無理由，然原審判決之量刑，就被告上述量刑有
    利事項既未及審酌，自有未當，應由本院將原判決撤銷改判
    。
　㈢爰以行為人之責任為基礎，審酌被告知悉其租屋處之神明燈
    係處在長時間通電使用之狀態，卻未定期檢查維護燈具電源
    線路以確保用電安全，導致前述燈具電源線路短路而引發火
    勢，除燒燬其自身財物外，並延燒至其租屋處所在之整體建
    物，燒燬該建物之重要結構及該建物內其他承租人之財物，
    造成被害人黃秀蓁、鄭勝雄、田寶祥均受有財產上損害。兼
    衡被告坦承犯行，且於本院審理中已與前述被害人均調解成
    立之犯後態度，暨其前無同類型犯罪紀錄（參卷附之臺灣高
    等法院被告前案紀錄表）之素行，以及被告於本院審理中自
    陳之教育程度、家庭、經濟及生活狀況（本院卷第96頁）等
    一切情狀，量處如主文第2項所示之刑，並諭知易科罰金之
    折算標準。又被告雖請求予以緩刑，然依臺灣高等法院被告
    前案紀錄表所載，可知被告前因公共危險案件，經本院以10
    8嘉交簡第71號判決判處有期徒刑3月，於108年2月1日確定
    。是被告本案自與刑法第74條第1項所定得宣告緩刑之要件
    不符，自不得予以宣告緩刑，附此說明。
五、應適用之程序法條：刑事訴訟法第455條之1第1項、第3項、
    第369條第1項前段、第373條。
本案經檢察官簡靜玉聲請簡易判決處刑及提起上訴，檢察官廖俊
豪、劉達鴻到庭執行職務。
中　　華　　民　　國　　111 　年　　9 　　月　　30　　日
                  刑事第五庭  審判長法  官  張志偉
                                    法  官  鄭諺霓
                                    法  官  陳盈螢
上列正本證明與原本無異。
本件不得上訴。
中　　華　　民　　國　　111 　年　　9 　　月　　30　　日
                                    書記官  陳孟瑜
附錄本案論罪科刑法條：中華民國刑法第173條
放火燒燬現供人使用之住宅或現有人所在之建築物、礦坑、火車
、電車或其他供水、陸、空公眾運輸之舟、車、航空機者，處無
期徒刑或7年以上有期徒刑。
失火燒燬前項之物者，處1年以下有期徒刑、拘役或1萬5千元以
下罰金。
第1項之未遂犯罰之。
預備犯第1項之罪者，處1年以下有期徒刑、拘役或9千元以下罰
金。